# 商誉如何计算？

提问人：homeli 时间：2011-01-29 23:03:34
母公司为增加持股比例，母公司自子公司的少数股东处购买少数股东持有的对该子公司部分股权，收购成本为： 1300 万，对方资产评估增值： 1200 万，对方资产账面原值： 800 万，请问合并报表时：商誉是确认1300-1200=100万，还是：1300-800=500万？如果确认的商誉是 100 万，还有 400 万的差异，在合并报表如何处理？

回答人：chenyiwei
母公司在控制子公司以后进一步收购少数股权以提高持股比例，不会形成商誉。 合并报表层面冲减资本公积的金额既不是根据该标的净资产份额的现时公允价值计算的，也不是按照该子公司的原帐面净资产计算的，而是按照购买日的公允价值为基础持续计算的金额，即这部分可辨认净资产于交易日在合并报表层面体现的价值。

回答人：chenyiwei
回复 藤椅 homeli 的帖子可以这样理解。自 2008 年 8 月 7 日起，应按《企业会计准则解释第 2 号》第二条所列规定执行。

提问人：dvgling 时间：2016-06-07 21:51:14
陈老师，在非同一控制下企业合并中，比如A收购B，如果合并对价中包含了给被收购企业B原股东的期权，那这部分期权的公允价值是否也是合并对价的一部分？如果是的话，被收购企业B的原股东在收购后成为A的员工，那这部分期权，是否还需要作为员工股权激励在损益表里确认费用呢？

回答人：chenyiwei
这种情况需要区分期权的性质是或有对价还是职工薪酬。请参考证监会会计部发布的上市公司 2013 年年报会计监管报告中的相关内容。